【裁判字號】    99,裁,1359
【裁判日期】    990617
【裁判案由】    全民健康保險
【裁判全文】
最  高  行  政  法  院  裁  定
                                      99年度裁字第1359號
抗  告  人  甲○○
上列抗告人因與相對人行政院衛生署中央健康保險局間全民健康
保險事件，對於中華民國98年10月5日臺北高等行政法院98年度
訴字第197號裁定，提起抗告，本院裁定如下︰
    主  文
抗告駁回。
抗告訴訟費用由抗告人負擔。
    理  由
一、按抗告法院認抗告為不合法或無理由者，應為駁回抗告之裁
    定。次按原告之訴，有起訴不合程式或不備其他要件者，行
    政法院應以裁定駁回之，行政訴訟法第107條第1項第10款定
    有明文。再按行政訴訟法第4條第1項規定：人民因中央或地
    方機關之違法行政處分，認為損害其權利或法律上之利益，
    經依訴願法提起訴願而不服其決定者，得向高等行政法院提
    起撤銷訴訟。而此所謂行政處分，依訴願法第3條第1項規定
    係指中央或地方機關就公法上具體事件所為之決定或其他公
    權力措施而對外直接發生法律效果之單方行政行為而言。
二、抗告人因全民健康保險事件，不服行政院衛生署民國97年12
    月1日衛署訴字第0970046939號訴願決定，向原審法院提起
    行政訴訟，原審法院以抗告人之訴不合法，予以駁回。抗告
    人不服，提起抗告，其意旨略謂：相對人97年6月9日健保醫
    字第0970002271號函（下稱系爭A函）及相對人所屬中區分
    局97年6月24日健保中費一字第0970020968號函（下稱系爭B
    函）之內容，實已剝奪抗告人從事牙科領域與口腔外科之全
    身麻醉工作及請領96017C至96022C全身麻醉診療項目費用之
    權利，業已對抗告人發生准駁之法律上效果，焉能遽認非行
    政處分乎？原裁定核其認事用法，難以令人甘服等語。惟查
    全民健康保險法第51條第1項規定：「醫療費用支付標準及
    藥價基準，由保險人及保險醫事服務機構共同擬訂，報請主
    管機關核定。」是全民健康保險醫療費用支付標準（下稱支
    付標準）係由相對人依上開法律授權，與保險醫事服務機構
    共同擬訂，報請主管機關行政院衛生署核定發布而生效力。
    茲行政院衛生署業於88年7月28日以衛署健保字第88045994
    號函對於支付標準96017c-96022c面罩吸入式及氣管內插管
    式全身麻醉部分加註「限麻醉科專科醫師施行」之規定，已
    對外直接發生規範效力。而系爭A函係相對人發予所屬醫務
    管理處，考量健保財務狀況及病人安全，重申支付標準9601
    7c-96022c之全身麻醉診療項目費用，限由麻醉專科醫師施
    行後申報。系爭B函則為相對人所屬中區分局發予轄區內各
    醫院，告知系爭A函意旨。故系爭A函、系爭B函之內容均為
    對支付標準之重申，並非就單一具體事件所為，揆諸首開說
    明，要難謂為行政處分。從而，原裁定認以系爭A函、系爭B
    函均未具行政處分性質，抗告人提起行政訴訟，顯非合法，
    而駁回抗告人之訴，於法並無不合，抗告意旨難認有理由，
    應予駁回。
三、據上論結，本件抗告為無理由。依行政訴訟法第104條、民
    事訴訟法第95條、第78條，裁定如主文。
中    華    民    國    99    年    6     月    17    日
                    最高行政法院第六庭
                        審判長法官  吳  明  鴻
                              法官  林  茂  權
                              法官  侯  東  昇
                              法官  劉  介  中
                              法官  黃  秋  鴻

以  上  正  本  證  明  與  原  本  無  異
中    華    民    國    99    年    6     月    17    日
                              書記官  王  福  瀛

司法院資訊處製作；財團法人民間司法改革基金會備份。
